【裁判字號】    97,上易,3195
【裁判日期】    980210
【裁判案由】    竊盜
【裁判全文】
臺灣高等法院刑事判決            97年度上易字第3195號
上  訴  人
即  被  告  甲○○
                    （另案於臺灣臺北監獄臺北分監執行中）
上列上訴人因竊盜案件，不服臺灣士林地方法院97年度易字第72
0 號，中華民國97年10月31日第一審判決（起訴案號：臺灣士林
地方法院檢察署97年度偵字第2443號），提起上訴，本院判決如
下：
    主  文
上訴駁回。
    事實及理由
一、本案經本院審理結果，認原判決以被告甲○○犯攜帶兇器竊
    盜未遂罪（累犯），酌情量處被告有期徒刑8 月。核其認事
    用法及量刑均無不當，應予維持，並引用原判決（如附件）
    記載之事實、證據及理由。
二、被告上訴意旨略以：被告只有徒手拉開車窗尚未偷竊得手
    ，且被告並未攜帶螺絲起子，該螺絲起子不是被告的，原審
    誤以被告涉犯攜帶凶器竊盜罪，自有未合。另臺灣板橋地
    方法院97年度易字第1833號判決，以被告鄭水雄踰越牆垣竊
    盜，累犯，處有期徒刑7 月，則該案竊盜之行為，較被告有
    過之而無不及，然該案量刑卻較被告為輕，原審所諭知之刑
    期，實係過重，而有不當云云。
三、經查：
  (一)被告於96年12月20日凌晨3 時許先向不知情之友人粘智揚借
    得車號9HA-052 號重型機車後，攜帶原放置於車上而足供兇
    器使用之螺絲起子1支，騎乘機車於同日凌晨4時26分至臺北
    市○○○路○段46巷臨2號旁空地，基於意圖為自己不法所有
    之竊盜犯意，持該螺絲起子撬開玉峰通運股份有限公司所有
    而停放在該空地之車號A2-009號營業用大客車駕駛座車窗（
    毀損部分未據告訴），上半身鑽入車內駕駛座，著手竊取車
    內財物，惟旋遭玉峰公司經理乙○○發現而未得逞等事實，
    業據被告甲○○於原審審理中坦承不諱（見原審卷第67頁）
    ，復經證人即玉峰公司經理乙○○就發現竊嫌行竊經過於警
    詢及偵查中證述綦詳，並有卷附被告行動電話通聯調閱查詢
    單1份，及扣案之螺絲起子1支、布鞋1隻、車號9HA-052號重
    型機車1 輛可憑，則被告於原審自白其攜帶在客觀上具有行
    兇危險性之螺絲起子，著手於竊盜行為而未遂等情，核與事
    實相符，自堪採信。至被告於本院改稱只有徒手拉開車窗、
    沒有拿起子云云，不惟與其之前所陳矛盾，復與證人乙○○
    所證各節不符，被告在本院所為翻異之詞，無非卸責飾詞，
    自非可採。
  (二)關於刑之量定，係實體法上賦予法院得為自由裁量之事項，
    倘其未有逾越法律所規定之範圍，或濫用其權限，又未明顯
    違背正義，即不得任意指摘為違法。經查，原判決已敘明審
    酌卷附本院被告前案紀錄表所列載之竊盜前科紀錄，素行不
    佳，且正值青壯，不思循合法途徑獲致財富，竟貪圖慾便而
    著手竊取他人財物，並無足取，暨被告之生活狀況、品行、
    智識程度、犯罪所生之危害、犯後之態度等刑法第57條所定
    科刑輕重應審酌事項而為量刑之理由。且查被告所犯刑法第
    321條第1項第3款攜帶兇器加重竊盜罪之法定本刑為6月以上
    5 年以下有期徒刑，被告有累犯之加重事由，依刑法第47條
    第1 項規定加重其刑，另被告本件犯行尚屬未遂，應適用刑
    法第25條第2項規定減輕其刑後，原審量處其有期徒刑8月，
    並未逾越法律所規定之範圍，又無違反罪刑相當原則之情形
    ，尚難率認為不當。至被告所舉另臺灣板橋地方法院97年度
    易字第1833號其他被告之判決結果，僅係各別法院針對個案
    所量處之刑度，其判決事實及被告既與本件不同，自不得任
    意比附援引。
四、從而，被告上訴意旨所指各節，均非可採。被告執以指摘原
    判決不當云云，為無理由，其上訴應予駁回。
據上論斷，應依刑事訴訟法第368條、第373條，判決如主文。
本案經檢察官黃全祿到庭執行職務。
中    華    民    國    98    年    2     月    10    日
                  刑事第二十庭審判長法  官  楊貴雄
                                    法  官  鄧振球
                                    法  官  高愈杰
以上正本證明與原本無異。
不得上訴。
                                    書記官  廖月女
中    華    民    國    98    年    2     月    10    日
附錄：本案論罪科刑法條全文
刑法第321條
犯竊盜罪而有左列情形之一者，處6月以上、5年以下有期徒刑：
一  於夜間侵入住宅或有人居住之建築物、船艦或隱匿其內而犯
    之者。
二  毀越門扇、牆垣或其他安全設備而犯之者。
三  攜帶兇器而犯之者。
四  結夥三人以上而犯之者。
五  乘火災、水災或其他災害之際而犯之者。
六  在車站或埠頭而犯之者。
前項之未遂犯罰之。


司法院資訊處製作；財團法人民間司法改革基金會備份。
